臺灣臺南地方法院民事裁定
                               110年度消債職聲免字第58號
聲  請  人
即  債務人  龔素月  

相  對  人
即  債權人  台新資產管理股份有限公司

法定代理人  吳統雄  
代  理  人  台新國際商業銀行股份有限公司

法定代理人  尚瑞強  


相  對  人
即  債權人  遠東國際商業銀行股份有限公司

法定代理人  周添財  


相  對  人
即  債權人  新光行銷股份有限公司

法定代理人  李明新  
代  理  人  鄭穎聰  
相  對  人
即  債權人  中國信託商業銀行股份有限公司


法定代理人  利明献  
代  理  人  陳映均  
相  對  人
即  債權人  滙誠第一資產管理股份有限公司

法定代理人  莊仲沼  


相  對  人
即  債權人  台灣金聯資產管理股份有限公司


法定代理人  施俊吉  




相  對  人
即  債權人  元大商業銀行股份有限公司


法定代理人  翁健    
代  理  人  黃勝豐  
相  對  人
即  債權人  國泰世華商業銀行股份有限公司

法定代理人  郭明鑑  
代  理  人  張秀珍  
相  對  人
即  債權人  永豐商業銀行股份有限公司

法定代理人  陳嘉賢  
代  理  人  呂亮毅  
相  對  人
即  債權人  良京實業股份有限公司

法定代理人  平川秀一郎



相  對  人
即  債權人  板信商業銀行股份有限公司

法定代理人  張明道  
代  理  人  許瑋玲  
相  對  人
即  債權人  長鑫資產管理股份有限公司

法定代理人  潘代鼎  


上列債務人因消費者債務清理條例聲請免責事件，本院裁定如下
：
    主  文
債務人龔素月不免責。
    理  由
一、按法院為終止或終結清算程序之裁定確定後，除別有規定外
    ，應以裁定免除債務人之債務；法院裁定開始清算程序後，
    債務人有薪資、執行業務所得或其他固定收入，扣除自己及
    依法應受其扶養者所必要生活費用之數額後仍有餘額，而普
    通債權人之分配總額低於債務人聲請清算前2年間，可處分
    所得扣除自己及依法應受其扶養者所必要生活費用之數額者
    ，法院應為不免責之裁定，但債務人證明經普通債權人全體
    同意者，不在此限；債務人有下列各款情形之一者，法院應
    為不免責之裁定，但債務人證明經普通債權人全體同意者，
    不在此限：㈠於7年內曾依破產法或本條例規定受免責；㈡隱
    匿、毀損應屬清算財團之財產，或為其他不利於債權人之處
    分；㈢捏造債務或承認不真實之債務；㈣聲請清算前2年內，
    因消費奢侈商品或服務、賭博或其他投機行為，所支出之總
    額逾該期間可處分所得扣除自己及依法應受其扶養者所必要
    生活費用之半數，或所負債務之總額逾聲請清算時無擔保及
    無優先權債務之半數，而生開始清算之原因；㈤於清算聲請
    前1年內，已有清算之原因，而隱瞞其事實，使他人與之為
    交易致生損害；㈥明知已有清算原因之事實，非基於本人之
    義務，而以特別利於債權人中之1人或數人為目的，提供擔
    保或消滅債務；㈦隱匿、毀棄、偽造或變造帳簿或其他會計
    文件之全部或一部，致其財產之狀況不真確；㈧故意於財產
    及收入狀況說明書為不實之記載，或有其他故意違反本條例
    所定義務之行為；債務人有前條各款事由，情節輕微，法院
    審酌普通債權人全體受償情形及其他一切情狀，認為適當者
    ，得為免責之裁定，消費者債務清理條例（下稱消債條例）
    第132條、第133條、第134條及第135條分別定有明文。又消
    債條例之立法目的，在於使陷於經濟上困境之消費者，得分
    別情形依該條例所定重建型債務清理程序（更生）或清算型
    債務清理程序（清算）清理債務，藉以妥適調整其與債權人
    及其他利害關係人之權利義務關係，保障債權人之公平受償
    ，並謀求消費者經濟生活之更生機會，從而健全社會經濟發
    展；消費者依清算程序清理債務，於程序終止或終結後，為
    使其在經濟上得以復甦，以保障其生存權，除另有上述消債
    條例第133條、第134條所規定不予免責之情形外，就債務人
    未清償之債務原則上採免責主義（消債條例第1條、第132條
    立法目的參照）。
二、本件債務人依消債條例聲請清算事件，前經本院裁定自民國
    110年1月21日17時起開始清算程序，嗣債務人於清算程序中
    陳報得列入清算財團之財產為如附表一所示之存款與車輛，
    本院復查無其他財產，遂通知債權人、債務人對上開清算財
    團表示意見，然並無債權人表示反對，是本院考量前揭存款
    合計僅新臺幣（下同）1,489元，金額甚低，車輛又已逾10
    年以上，幾無殘值，縱經換價亦不足支付財團費用，遑論分
    配予各債權人，堪認債務人之清算財團顯無處分實益，且債
    務人亦無具分配價值之財產，爰不召集債權人會議，以裁定
    代債權人會議決議財產處分方式，將存款及車輛返還債務人
    ，並於110年8月11日以110年度司執消債清字第10號裁定終
    止清算程序等情，業經本院依職權調取本院109年度消債清
    字第104號、110年度司執消債清字第10號卷宗查明屬實，因
    此本件普通債權人於此清算程序中，並未受分配分文，先予
    敘明。
三、經本院依職權通知全體債權人及債務人就債務人是否應予免
    責具狀或到場表示意見，意見分述如下：
　㈠台新資產管理股份有限公司、元大商業銀行股份有限公司、
    台灣金聯資產管理股份有限公司、永豐商業銀行股份有限公
    司均陳稱：不同意債務人免責，請詳查察債務人是否有消債
    條例第133條、第134條各款所定之不免責事由。
　㈡遠東國際商業銀行股份有限公司陳稱：債權人不同意免責，
    法院應依消債條例第1條所定之立法宗旨衡平債權債務雙方
    之利益及個別應負擔之義務與責任，且清算免責涉及多數利
    害關係人之權益，應依消債條例第136條之規定調查債務人
    之財產、收入狀況，並依職權調查債務人有無構成消債條例
    第133條、第134條不免責事由，債務人應依消債條例第141
    條、第142條規定清償至一定數額，再聲請免責。
　㈢國泰世華商業銀行股份有限公司陳稱：請依職權調查債務人
    聲請清算前兩年至今有無出國搭乘過內外航線至外、離島旅
    遊等相關資訊，俾利判斷債務人是否有消債條例地134條第4
    款之適用。　
　㈣中國信託商業銀行股份有限公司、新光行銷股份有限公司、
    長鑫資產管理股份有限公司均陳稱：依本院109年度消債清
    字第104號民事裁定所載，債務人聲請清算前2年收入，扣除
    其聲請清算前兩年間自己及依法應受其扶養者所必要生活費
    用後，剩餘65,256元，然全體債權人均未獲分配，是依消債
    條例第133條規定，債務人應受不免責之裁定。另請查察債
    務人是否有第134條各款不免責之事由。
　㈤滙誠第一資產管理股份有限公司（下稱滙誠第一資管公司）
    陳稱：請依職權就債務人是否符合消債條例第133條規定應
    予不免責為審酌裁定；請函查債務人於開始清算前兩年是否
    有申請失業補助、低收入戶補助或職業訓練補助等政府相關
    補助，俾利判斷是否應予不免責裁定。
　㈥良京實業股份有限公司（下稱良京公司）陳稱：本院109年度
    消債清字第104號裁定已認定債務人於聲請清算前2年間，收
    入減支出之餘額為65,256元，而全體債權人於清算程序中，
    均未受分配，故債務人有消債條例第133條之不免責事由甚
    明。又債權人曾於清算程序中請求向中華民國人壽保險商業
    同業公會函查：債務人除已陳報之保單外，有無其他以自己
    為要保人、或嗣後變更要保人（含聲請清算前兩年內所發生
    者）、或質借未償還之商業保險保單而未陳報？如有，則其
    隱匿財產之行為，即屬消債條例第134條第2、8款不免責事
    由亦明。
　㈦板信商業銀行股份有限公司則均未具狀表示意見。
四、本院之判斷：
　㈠債務人有消債條例第133條所定應為不免責之情形：
　　⒈按法院裁定開始清算程序後，債務人有薪資、執行業務所
      得或其他固定收入，扣除自己及依法應受其扶養者所必要
      生活費用之數額後仍有餘額，而普通債權人之分配總額低
      於債務人聲請清算前二年間，可處分所得扣除自己及依法
      應受其扶養者所必要生活費用之數額者，法院應為不免責
      之裁定，但債務人證明經普通債權人全體同意者，不在此
      限，消債條例第133條定有明文。從而依上開規定，審認
      本件債務人是否具有消債條例第133條所定應不予免責之
      情形，即應審認其是否合於「於清算程序開始後債務人有
      薪資、執行業務所得或其他固定收入，扣除自己及依法應
      受其扶養者所必要生活費用之數額後仍有餘額」及「普通
      債權人之分配總額低於債務人聲請清算前2年間，可處分
      所得扣除自己及依法應受其扶養者所必要生活費用之數額
      」此兩要件。
　　⒉經查：
　　　⑴債務人自110年1月21日下午17時起本院裁定開始清算程
        序後迄今，均任職於𡘙師傅企業股份有限公司佳里分公
        司（今年起已更名為福久品企業股份有限公司，下稱福
        久品公司）擔任幫廚之職務，堪認其有薪資之固定收入
        。再者，依債務人提出福久品公司出具之薪資證明表所
        載，債務人任職於福久品公司自110年1月起至110年9月
        止之實領薪資總額為110,780元、員工預借扣除總額為6
        0,000元（詳如附表二所示），然因員工借支之金額屬
        債務人實際受有之薪資利益，是此部分之金額應還原並
        計入其受領薪資範疇，從而，債務人平均每月薪資約為
        18,976元【計算式：（60,000元+110,780元）/9=18,97
        6元】，堪予認定。
　　　⑵又債務人主張其每月生活必要支出為15,900元，需扶養
        父親龔仁壯，有債務人檢附之戶籍謄本在卷可參；而債
        務人自陳其每月個人基本生活費用為15,900元，因該金
        額未逾行政院衛生福利部所公告110年臺南市每人每月
        最低生活費用每人每月為13,304元之1.2倍即15,965元
        之範圍（參酌消債條例第64條之2第1項之規定），堪認
        為合理。另債務人之父親龔仁壯之扶養費用，依債務人
        所提之財產及收入狀況說明書載列，債務人每月支出龔
        仁壯扶養費用為5,000元，惟因龔仁壯自108年1月起至1
        08年12月止、自109年1月起迄109年12月止，分別每月
        領有老年農民福利津貼7,256元、7,550元，且迄今仍續
        領取中，此有勞動部勞工保險局110年2月19日保職命字
        第11013004150號函（司執消債清卷第187頁）在卷可稽
        ，是龔仁壯之扶養費用，依上開110年度每人每月最低
        生活費標準，扣除其每月所領取之老年農民福利津貼7,
        550元，再由其撫養義務人5人共同分擔後，應以1,683
        元為適當，逾此部分，即難謂為合理必要之扶養。
　    ⑶是以，債務人自110年1月21日本院裁定開始清算程序後
        ，確有薪資所得，扣除自己及依法應受其扶養者所必要
        生活費用之數額後，仍有餘額1,393元（計算式：18,97
        6元-債務人個人生活必要費用15,900元-龔仁壯之扶養
        費1,683元=1,393元）乙節，堪予認定。　　　　
    ⒊債務人聲請清算前2年可處分所得金額為523,491元：　
　　　⑴按消債條例第133條所謂「可處分所得」應以債務人實際
        受交付而得自由運用之所得為限，而債務人依強制執行
        程序每月攤還債權人之款項，縱非債務人日常生活必要
        費用，然既屬債務人依法應按期清償之數額，即非債務
        人可自由運用之所得，於計算可處分所得時，應予扣除
        。次按，員工借支之金額屬債務人實際受有之薪資利益
        ，是此部分之金額應還原並計入其受領薪資範疇，先予
        敘明。
      ⑵查債務人聲請清算前2年間為自107年12月14日起至109年
        12月13日止，而依𡘙師傅佳里分公司出具之薪資明細表
        及債務人提出之薪資單所示（消債清卷第169-177頁）
        ，債務人自108年1月起至109年12月止之借支總額為240
        ,000元、法院強制扣薪總額為96,000元、實領薪資總額
        為283,491元（各月份之各項目金額詳如附表三所示）
        ，從而，債務人聲請清算前2年間（即自108年1月起至1
        09年12月止）可處分所得為523,491元（240,000元+283
        ,491元），亦可認定。
　　⒋另債務人聲請清算前2年間（即自107年12月14日起至109年
      12月13日止），其與依法應受其扶養者之必要生活費用如
      下：
　　　⑴按臺南市107、108、109年度，每月每人最低生活費均係
        14,866元之範圍（參酌消債條例第64條之2第1項之規定
        ），而債務人雖自陳其每月個人基本生活費用為15,900
        元，惟債務人於履行債務期間本應節約省用，過較不寬
        裕之經濟生活，並誠實勤勉地履行債務，以符合公平正
        義及誠信原則，是本院認債務人107、108、109年度每
        月基本生活費用分別均以14,866元為已足。
 　　 ⑵又依債務人於聲請清算時所提出之財產及收入狀況說明
        書所載，債務人每月支出其父親龔仁壯之扶養費用5,00
        0元，惟龔仁壯自108年1月起至108年12月止、自109年1
        月起迄109年12月止，分別每月領有老年農民福利津貼7
        ,256元、7,550元，且迄今仍續領取中，此上開勞動部
        勞工保險局函文在卷可佐，是龔仁壯之扶養費用，依上
        開108、109年度每人每月最低生活費標準，扣除其每月
        所領取之老年農民福利津貼7,256元、7,550元，再由其
        撫養義務人5人共同分擔後，應分別以1,522元、1,463
        元【108年度（14,866元-7,256元）/5人=1,522元；109
        年度（14,866元-7,550元）/5人=1,463元】為適當，逾
        此部分，即難謂為合理必要之扶養。
      ⑶準此，債務人聲請清算前2年間自己及依法應受其扶養者
        所必要生活費用為392,604元【計算式：（債務人部分
        ：14,866元×24）+（龔仁壯部分：1,522元×12+1,463×1
        2）=456,000元】。　　
    ⒌從而，債務人聲請清算前2年間，可處分所得扣除自己及依
      法應受其扶養者所必要生活費用後，餘額為130,887元（5
      23,491元-392,604元），惟本件普通債權人於清算程序受
      償之總額為0元，顯低於債務人聲請前2年內，可處分所得
      扣除自己及依法應受扶養者所必要生活費用之數額130,88
      7元，且普通債權人均不同意債務人免責，債務人即該當
      消債條例第133條規定應不免責之情形。 
  ㈡債務人無消債條例第134條各款所定不免責之事由： 
 　 ⒈債務人無消債條例第134條第4款所定不免責事由： 
      ⑴按修正前消債條例第134條第4款規定，債務人之浪費行
        為屬不免責之事由，實務上適用結果，債務人多因有此
        款事由而不獲免責，為免對債務人過度嚴苛，應予以適
        度限縮為消費奢侈商品或服務，並參照第20條、第44條
        、第64條、第82條及第133條等規定，限於債務人於聲
        請清算前2年內，所為消費奢侈商品或服務等不當行為
        ，始足當之（消債條例第134條修正理由參照）。故101
        年1月4日修正公布之消債條例第134條第4款即規定須債
        務人聲請清算前2年內，因消費奢侈商品或服務、賭博
        或其他投機行為，所支出之總額逾該期間可處分所得扣
        除自己及依法應受其扶養者所必要生活費用之半數，或
        所負債務之總額逾聲請清算時無擔保及無優先權債務之
        半數，而生開始清算之原因，始足當之。
      ⑵查本件債務人係於109年12月14日聲請清算，而觀之各債
        權人前所陳報之債務人消費借貸明細資料，債務人於聲
        請清算前兩年內並無消費奢侈商品或服務、賭博或其他
        投機行為，難認屬101年1月4日修法通過之消債條例第1
        34 條第4款所應審酌為不免責事由之範圍。況債權人亦
        未另提出其他證據證明債務人有消費奢侈商品或服務、
        賭博或其他投機行為，且卷內亦查無其有何因賭博或其
        他投機行為而生不免責原因，核與消債條例第134條第4
        款所定之要件不相符。
　　⒉債務人無消債條例第134條第2、8款所定不免責事由：
      ⑴債權人滙誠第一資管公司請求調查債務人是否有領取失
        業補助、低收入戶補助、職業訓練補助等政府相關補助
        金云云。另債權人良京公司請求本院向中華民國人壽保
        險商業同業公會調查債務人於聲請清算前兩年有無以自
        己為要保人、或嗣後變更要保人、或質借為償還之商業
        保險，並以債務人如有未陳報之保險，應有消債條例第
        134條第2款及第8款隱匿清算財團之財產及未據實說明
        之不免責事由云云。
      ⑵惟債務人前已就其財產及收入情形陳報在卷，並已為適
        當之說明及證明（消債清卷第23-25、167、司執消債清
        卷第198-199頁），債權人對此並無其他反證提出，則
        渠等單純臆測聲請人尚有其他隱匿、毀損應屬清算財團
        之財產，或故意於財產及收入狀況說明書為不實之記載
        之行為，即乏有據，不足採信。
  　　⑶又本院向臺南市政府社會局函詢債務人是否領有相關補
        助乙情，業據臺南市政府社會局於110年3月19日以南市
        社助字第1100374861號函覆稱：債務人自108年1月起迄
        今未具低收或中低收入戶資格，且不具身心障礙身份，
        未領取身心障礙者生活補助費等語，足證債務人並未領
        取政府之中低收入戶、身心障礙等相關補助金，是債務
        人就其是否有領取失業補助、低收入戶補助、職業訓練
        補助等政府相關補助金，並無故意於財產及收入狀況說
        明書為不實之記載，或有其他故意違反本條例所定義務
        之行為，致債權人受有損害之情形，因此債務人無消債
        條例第134條第8款所定之不免責事由。　
　　　⑷另本院依職權經由法務部高額壽險資訊連結作業系統查
        詢債務人有無保險，經查詢結果為：「無查詢資料（說
        明：1.本查詢系統顯示之標準為：本系統自93年9月1日
        起，提供資料內容之標準修正為「無保額限制」。2.本
        資料來源為中華民國人壽保險商業同業公會收集各承保
        公司通報資料為主）。」有高額壽險資訊連結作業系統
        （消債清卷第155頁）附卷可稽，益徵債務人並無未陳
        報之保險，是本件查無債務人有消債條例第134條第8款
        應予不免責之事由。
      ⑸是以，本件查無債務人有消債條例第134條第2、8款應予
        不免責之事由。
　　⒊此外，本院復查無債務人有何消債條例第134條所列其他各
      款不免責事由，且相對人亦未提出債務人有何符合消債條
      例第134條各款所規定之事證，故應認債務人並無消債條
      款第134條所定不免責事由之存在。
四、綜上所述，本件債務人雖無消債條例第134條各款所列之不
    免責事由，然債務人於本院裁定開始清算程序後有薪資收入
    ，而普通債權人依清算程序受分配之總額，復低於債務人於
    清算前兩年間，可處分所得扣除自己及受其扶養者所必要生
    活費用之數額，且債務人又未能證明經普通債權人全體同意
    免責，依消債條例第133條之規定，法院應為不免責之裁定
    ，爰裁定如主文。至法院為不免責之裁定確定後，債務人繼
    續清償債務如附表四所示，依消債條例第141條或142條之規
    定，可再行聲請法院裁定免責，附此敘明。
中　　華　　民　　國　　110 　年　　10　　月　　29　　日
                  民事第二庭  法　官　洪碧雀
以上正本證明與原本無異。
如不服本裁定應於送達後10日內向本院提出抗告狀（須附繕本）
，並繳納抗告費新臺幣1,000元。
中　　華　　民　　國　　110 　年　　10　　月　　29　　日
                              書記官  林政良　　　　　　
附錄：
一、債務人繼續清償得聲請法院裁定免責之規定：
    消費者債務清理條例第141條第1項：
    債務人因第133條之情形，受不免責之裁定確定後，繼續清
    償達該條規定之數額，且各普通債權人受償額均達其應受分
    配額時，得聲請法院裁定免責。
    消費者債務清理條例第142條：
    法院為不免責或撤銷免責之裁定確定後，債務人繼續清償債
    務，而各普通債權人受償額均達其債權額之百分之20以上者
    ，法院得依債務人之聲請裁定免責。
二、債務人嗣後聲請法院裁定免責之說明：
    債務人於本裁定確定後，繼續清償至如附表三所示第141條
    所定各債權人最低應受分配額之數額時，得依第141條規定
    聲請裁定免責。或繼續清償至如附表三第142條所定債權額2
    0%之數額時，依第142條規定聲請裁定免責。

附表一：債務人於清算程序中陳報得列入清算財團之財產　   編號 財   產   清   冊          處  分  方  式 一 中華郵政股份有限公司存款1,324元 金額過低，不予處分，返還債務人。  二 臺灣土地銀行存款18元   三 國泰世華商業銀行存款123元   四 聯邦商業銀行存款24元   五 機車一輛（車牌號碼000-000，101C.C.，96年出廠） 已逾動產使用年限，不具市場交易價值，不予處分，返還債務人。 

附表二：債務人龔素月自110年1月起至110年8月止之薪資所得明細     薪資時間（民國）    借支金額   （新臺幣）    實領薪資  （新臺幣） 110年1月   10,000元   16,152元 110年2月   10,000元   15,787元 110年3月   10,000元   15,641元 110年4月   10,000元    2,247元 110年5月     6,784元 110年6月     6,784元 110年7月    16,902元 110年8月   10,000元   14,842元 110年9月   10,000元   15,641元 合計     60,000元    110,780元 自110年1月起至110年8月止之平均月薪： （60,000元+110,780元）/8=18,976元          

附表三：債務人龔素月自108年1月起至109年12月止之薪資所得明細      薪資時間（民國）    借支金額   （新臺幣）  法院強制扣薪金額    （新臺幣）   實領薪資  （新臺幣） 108年1月   10,000元     4,000元   11,636元 108年2月   10,000元     4,000元   11,563元 108年3月   10,000元     4,000元   11,416元 108年4月   10,000元     4,000元   10,793元 108年5月   10,000元     4,000元   11,563元 108年6月   10,000元     4,000元   10,957元 108年7月   10,000元     4,000元   11,783元 108年8月   10,000元     4,000元   13,400元 108年9月   10,000元     4,000元   11,730元 108年10月   10,000元     4,000元   11,690元 108年11月   10,000元     4,000元   11,489元 108年12月   10,000元     4,000元   11,343元 109年1月   10,000元     4,000元   11,862元 109年2月   10,000元     4,000元   11,584元 109年3月     10,000元     4,000元   12,602元 109年4月    10,000元     4,000元   12,078元 109年5月    10,000元     4,000元   12,508元 109年6月    10,000元     4,000元   12,216元 109年7月    10,000元     4,000元   12,928元 109年8月    10,000元     4,000元   10,691元 109年9月    10,000元     4,000元   13,311元 109年10月   10,000元     4,000元   13,308元 109年11月   10,000元     4,000元    9,546元   109年12月   10,000元     4,000元   11,494元 合計     240,000元      96,000元  283,491元 自108年1月起至109年12月止之平均月薪： （240,000元+283,491元）/24=21,812元               

附表四：法院為不免責之裁定確定後，債務人繼續清償至第141條所定各債權人最低應受分配額之數  額時，或繼續清償至第142條所定債權額20%之數額時，得依消債條例第141條或142條之規定，再行聲請法院裁定免責（幣別：新臺幣，元以下4捨5入）        編 號   普通債權人    債權總額  分配受償 額  債務人依第133條規定所應清償之最低總額   繼續清償至第141條所定各債權人最低應受分配額之數額   第142條所定債權額20%   繼續清償至第142條所定債權額20%之數額  ⒈ 台新資產管理股份有限公司 112,817元  0元  2,222元 2,222元  22,563元  22,563元  ⒉ 遠東國際商業銀行股份有限公司 624,509元  0元  12,302元  12,302元  124,902元  124,902元  ⒊ 新光行銷股份有限公司 474,863元  0元 9,354元  9,354元  94,973元  94,973元  ⒋ 中國信託商業銀行股份有限公司 241,441元  0元 4,756元  4,756元  48,288元  48,288元  ⒌ 滙誠第一資產管理股份有限公司 681,713元  0元 13,429元  13,429元  136,343元  136,343元  ⒍ 台灣金聯資產管理股份有限公司 1,207,974元 0元  23,796元 23,796元 241,595元  241,595元  ⒎ 元大商業銀行股份有限公司 350,964元  0元 6,914元  6,914元  70,193元  70,193元  ⒏ 國泰世華商業銀行股份有限公司 1,110,842元 0元  21,882元  21,882元  222,168元  222,168元  ⒐ 永豐商業銀行股份有限公司 168,715元  0元  3,323元 3,323元  33,743元  33,743元  ⒑ 良京實業股份有限公司 302,584元 0元  5,961元  5,961元  60,517元  60,517元  ⒒ 板信商業銀行股份有限公司 239,519元  0元  4,718元  4,718元  47,904元  47,904元  ⒓ 長鑫資產管理股份有限公司 1,128,493元 0元  22,230元  22,230元  225,699元  225,699元 總計  6,644,434元 0元  130,887元  130,887元  1,328,887元  1,328,887元 債務人聲請清算前2年間可處分所得數額：         523,491元  上列期間債務人必要生活費用，及其對於依民法或其他法律規定負有扶養義務之親屬或家屬實際上支付之必要生活費用分擔數額：         392,604元  備註： 一、本附表債權總額欄所示數額，係依本院110年度司執消債清字第10號清算事件110年5月27日公告之債權表所示無擔保及無優先債權人債權總額為據（司執消債清字卷第232-236頁）。 二、本院110年度司執消債清字第10號清算事件110年5月27日公告之債權表所示劣後債權，依消債條例第29條、消債條例施行細則第39條之規定，不計入債權總額。